# 诉讼胜诉，且有担保的预付账款准备金计提

提问人：pengpai1003 时间：2014-04-28 22:34:04
业务背景： 1 、A公司 2013 年 12 月 31 日挂有预付账款-B公司 3000 万元，B公司由于财务危机，无法履行业务，同时也无法偿还相应的款项。 2 、A公司于 2012 年开始与B公司有业务往来，并获得了B公司的厂房抵押（不含土地），评估价值为 2800 万元，同时获得B公司股东C的个人保证担保。 3 、 2013 年 12 月，A公司起诉了B公司； 2014 年 3 月份（报告未出），法院判决A公司胜诉，判决结果：
1 ）A公司有拍卖B公司抵押的厂房的优先受偿权； 2 ）C承担无限连带责任。 4 、A公司申请法院查封了C位于深圳的一处住宅（非唯一住宅），市场价值估计在 300 万。 试问：A公司年末是否需要单项计提准备？如果单项计提，计提多少？
本人观点：可以不单项计提。理由：A公司债权收回可能性高，担保物和查封房产价值 3100 万，大于本公司的账面款项 3000 万。
欢迎大家讨论！

回答人：chenyiwei
还是建议请律师协助了解此处的抵押物变卖受偿和个人担保的实现是否存在法律障碍，以及关注评估值的合理性（例如评估所假设的交易和市场环境是否适用于此处的被迫出售），谨慎估计可收回金额。